臺灣高等法院刑事判決　　　　　　　　 96年度上訴字第239號
上　訴　人
即　被　告　甲○○
　　　　　　　　　　現於臺灣泰源技能訓練所
選任辯護人　粘舜權律師
　　　　　　吳茂榕律師
上列上訴人因違反槍砲彈藥刀械管制條例案件，不服臺灣桃園
地方法院95年度訴字第650號，中華民國95年10月11日第一審判
決（起訴案號：臺灣桃園地方法院檢察署94年度偵字第18970號
），提起上訴，本院判決如下：
    主  文
原判決關於甲○○部分撤銷。
甲○○未經許可，持有可發射子彈具有殺傷力之改造手槍，累犯
，處有期徒刑年貳月，併科罰金新臺幣萬元；罰金如易服勞
役，以新臺幣壹仟元折算壹日。附表所示之物均沒收。
    事  實
一、甲○○曾因違反毒品危害防制條例案件，經台灣桃園地方法
    院於民國(下同)88 年5月5日以88年度易字第872號判決判處
    有期徒刑5月，如易科罰金，以銀元300元折算1日，經本院
    於88年11月16日以88年度上易字第2770號駁回其上訴確定，
    並於91年9月21日假釋期滿未經撤銷，視為已執行完畢。
二、緣陳泰廷明知仿FN廠1910型半自動手槍製造之金屬玩具手槍
    ，係換裝土造金屬槍管而成之改造手槍1把（含彈匣1個，槍
    枝管制編號：0000000000號），及具直徑約7.8mm金屬彈頭
    之土造子彈5顆、玩具金屬彈殼加裝直徑約8mm之金屬彈頭改
    造而成之子彈2顆，分係槍砲彈藥刀械管制條例第4條第1項
    第1款、第2款之槍砲、彈藥，非經主管機關許可不得持有，
    於94年4、5月間之某日，為求防身，遂先向甲○○借款約新
    臺幣（下同）7、8千元後，再以自己存款填補，以3萬元之
    代價，在桃園縣中壢市奪標KTV內，向姓名、年籍不詳，綽
    號「小龍」之成年男子購入上揭槍彈後，將之藏放於其位於
    桃園縣八德市○○里○○○街29號之住處內，未經許可而持
    有之 (所涉違反槍砲彈藥刀械管制條例案件，經原審判處有
    期徒刑三年二月，併科罰金新台幣三萬元確定)；嗣後，甲
    ○○曾至陳泰廷上開住處時，陳泰廷將上開槍彈展示予甲○
    ○，並稱向伊借款之金錢，係用以購買上開槍彈；其後於94
    年7月22日為警查獲前一、二天之某時，甲○○明知上開槍
    彈係屬槍砲彈藥刀械管制條例第4條第1項第1款、第2款之槍
    砲、彈藥，非經主管機關許可不得持有，仍向陳泰廷表示欲
    向友人展示上開槍彈，陳泰廷遂在桃園縣八德市○○路新興
    工商附近，將上開槍彈交付予甲○○持有。嗣於94年7月22
    日（起訴書誤載為94年7月23日）晚間，甲○○與陳泰廷相
    約於桃園縣八德市○○路500號前見面，陳泰廷騎乘機車，
    搭載女友朱貞敏 (另經檢察官為不起訴處分)前往赴約，甲
    ○○則攜帶上開槍彈前往，恰逢桃園縣政府警察局八德分局
    大安派出所警員楊宜霖、簡文賢，及另一名身著制服之陳姓
    員警在附近巡查，楊宜霖見甲○○、陳泰廷、朱貞敏等人行
    跡可疑，欲前往盤查，甲○○見警員楊宜霖前來，將上開槍
    彈塞入陳泰廷手中，並將陳泰廷騎乘之機車推倒逕自逃逸，
    朱貞敏因遭機車排氣管燙傷，遭該名身著制服之員警當場逮
    捕，陳泰廷見甲○○逃逸，亦隨同逃逸，並將上開槍彈隨手
    丟棄於在建國路494號處，經員警楊宜霖、簡文賢自後追躡
    ，於同日晚間7時許逮捕陳泰廷，並扣得上開槍彈，始查悉
    上情。
三、案經桃園縣政府警察局八德分局移送臺灣桃園地方法院檢察
    署檢察官偵查起訴。
    理  由
壹、程序方面：
一、按被告以外之人於審判外之陳述，雖不符前四條之規定，而
    經當事人於審判程序同意作為證據，法院審酌該言詞陳述或
    書面陳述作成時之情況，認為適當者，亦得為證據。又當事
    人、代理人或辯護人於法院調查證據時，知有第159條第1項
    不得為證據之情形，而未於言詞辯論終結前聲明異議者，視
    為有前項之同意，刑事訴訟法第159條之5定有明文。
二、本件證人陳泰廷、朱貞敏於警詢、偵查中之供述，係被告以
    外之人於審判外之陳述，原無證據能力，惟被告及其辯護人
    於原審及本院審判中均對其等於警詢、偵查中之供述表示沒
    意見等語，依上開規定，得作為證據。另內政部警政署刑事
    警察局94年8月12日刑鑑字第0940117673號槍彈鑑定書，係
    檢察官依刑事訴訟法第208條第1項規定概括授權桃園縣政府
    警察局八德分局囑託內政部警政署刑事警察局鑑定扣案槍彈
    是否具有殺傷力，所作成之書面報告，屬同法第159條第1項
    所稱「法律另有規定」，有證據能力。
貳、實體方面：
一、扣案槍彈經送內政部警政署刑事警察局鑑定，其鑑驗結果：
    「一、送鑑改造手槍壹枝（含彈匣壹個，槍枝管制編號0000
    000000號），認係仿FN廠1910型半自動手槍製造之槍枝，換
    裝土造金屬槍管改造而成之改造手槍，機械性能良好，可擊
    發適用子彈，認具殺傷力。二、送鑑子彈柒顆：（一）伍顆
    ，均係土造子彈，均具直徑約7.8mm之金屬彈頭，採樣壹顆
    試射，可擊發，認具殺傷力；（二）貳顆，認均係玩具金屬
    彈殼加裝直徑約8mm之金屬彈頭改造而成之改造子彈，採樣
    壹顆試射，可擊發，認具殺傷力。」等情，有內政部警政署
    刑事警察局94年8月12日刑鑑字第0940117673號槍彈鑑定書1
    份附卷足參（見偵查卷第79頁），是扣案槍彈均具殺傷力，
    堪予認定。又扣案之槍枝，經檢察官送請法務部調查局指紋
    鑑定結果，未發現有清晰可供比對之指紋，有鑑定通知書乙
    紙在卷可稽 (偵卷第152頁)。惟扣案槍枝槍身係金屬材質，
    握柄為塑膠材質，均不易沾染指紋，且送經有無殺傷力鑑定
    ，幾度易手，此由槍枝亦查無所有人陳泰廷之指紋，可見一
    斑，自不能資為有利於被告之認定。
二、訊據被告甲○○矢口否認持有上開具殺傷力之改造手槍、子
    彈，辯稱：錢是陳泰廷向我借的，我不知道他買什麼，他當
    初沒有跟我講。我沒有跟他借過槍，而且槍上面也沒有我的
    指紋，如果當天塞槍給他，當天應該會有指紋。我當天只是
    去那裡講話，然後有轎車開過來，我當場就跑掉，結果抓到
    他們兩個，我不知道他們有帶槍，他們說是跑給警察追的時
    候，槍才掉下來的云云。惟查：
(一)證人即桃園縣政府警察局八德分局大安派出所員警楊宜霖於
    原審審理中證稱：本案查獲時，伊與員警簡文賢，及一名身
    著制服之陳姓員警在現場執行勤務，見到陳泰廷及朱貞敏在
    該處徘徊、行跡可疑，伊就前往盤查，剛好看到被告甲○○
    走過去要與他們二人碰面，當時伊距離他們不到30公尺，但
    伊一下車，他們看到就往不同方向跑走，由伊與員警簡文賢
    追被告陳泰廷，由該名身著制服之員警制伏證人朱貞敏，伊
    看到被告2人及朱貞敏時，他們3人手上都沒有拿東西，渠等
    在追被告陳泰廷時，在桃園縣八德市○○路494號的時候，
    伊看到有東西從被告陳泰廷身上掉出來，當時伊與被告陳泰
    廷的距離約3、4公尺，逮捕被告陳泰廷後，將被告陳泰廷帶
    回494號門前，查獲扣案之槍彈，伊問被告陳泰廷扣案槍彈
    如何來，他說是跑掉的被告甲○○看到警車就把槍彈塞到他
    手上等語（見原審卷第126頁至133頁）。依上開證言，警員
    楊宜霖並沒有看到被告有拿槍彈交付陳泰廷之行為，惟在公
    共場所交付槍彈，事涉隱密，衡情動作必然敏捷迅速，在一
    、二秒之間，交付前、收受後，槍彈亦藏置隱密處，證人當
    時距被告等約30公尺，繼以下車再趨近等動作，其看到被告
    等3人時，或尚未交付槍彈，或已完成交付動作，是其證稱
    未看到3人手上有拿東西等語，尚不能資為有利於被告之認
    定。
(二)證人朱貞敏於原審審理中證稱：伊與被告陳泰廷是男女朋友
    關係，因為伊有入監服刑，所以斷斷續續在一起約4年，伊
    不知道被告陳泰廷有買一支槍，伊不認識被告甲○○，因為
    被告陳泰廷不會跟伊說他的交友狀況，所以被告2人之間的
    事情伊不清楚；94年7月22日當天，因為被告陳泰廷跟被告
    甲○○有約，但是地點一直換來換去，被告陳泰廷載伊去，
    伊跟被告陳泰廷本來一起去約定的麥當勞，後來又換地方，
    之後才到建國路那邊，到了約定地點被告甲○○就從前面走
    過來，約一、二分鐘，警察就來了，被告甲○○就站在伊的
    機車前面往前壓，不讓伊等掉頭，當時被告陳是跨坐在機車
    上，機車倒下時，伊右腳就被燙到，被告甲○○把車子推倒
    的時候，當時很混亂伊自己也跌倒，所以沒有看到他與被告
    陳泰廷之間發生何事，也沒有看到被告甲○○將槍彈塞到被
    告陳泰廷手上的動作，因為伊沒有看過被告陳泰廷有這把槍
    ，當天亦無攜帶扣案槍彈出門，但卻遭警在被告陳泰廷身上
    查獲扣案槍彈，且當時情況很混亂，當天一直更換地點，伊
    覺得蠻怪的，所以在警局說槍應該是「阿利」即被告甲○○
    的等語（見原審上開審判筆錄第18頁至第23頁），亦未看到
    被告有拿扣案槍彈交付陳泰廷之行為。惟依上開證言，當時
    係陳泰廷以機車後載證人朱貞敏，被告詹華利係自前面走近
    ，與陳泰廷見面，證人朱貞敏坐於後座，為陳泰廷背部擋住
    視線，是否能看見被告與陳泰廷間之手部動作，已非無疑，
    且被告自承有推倒機車，證人朱貞敏隨之傾倒，並因之燙傷
    證人朱貞敏腳部，亦有照片可參 (偵卷第59頁)，於此情形
    ，更不可能注意到被告與陳泰廷之間之互動情形，是朱貞敏
    上開證言，亦不能資為有利於被告之認定。
(三)證人即共同被告陳泰廷於原審審理中證稱：扣案之槍是伊在
    94年4、5月間之某日，先去被告甲○○的住處借7、8千元，
    被告甲○○問伊要做什麼，伊沒有跟他說，伊說到時候他就
    知道了，後來伊共以3萬元之代價，在桃園縣中壢市奪標KTV
    內，向綽號「小龍」之成年男子購買，嗣後被告甲○○在伊
    被通緝之前，到伊位於桃園縣八德市○○○街29號住處的時
    候，伊將上開槍枝拿給被告甲○○看，並問被告甲○○要藏
    那裡，被告甲○○說藏隱密一點的地方，伊就自己藏起來，
    在案發前二、三天被告甲○○說有一個朋友也要看，跟伊借
    槍，伊就在永豐路新興工商附近把槍借給他；伊本身有施用
    第一級毒品海洛因，於94年7月22日查獲當天，曾以伊使用
    之00000000000電話打電話給被告甲○○問他還有沒有毒品
    ，過了不到五分鐘他就打電話給伊，相約在桃園縣八德市○
    ○路上的麥當勞見面，伊就騎機車載女友朱貞敏過去，而且
    當天情況跟平常約見面不一樣，伊在麥當勞等被告甲○○10
    分鐘，伊打電話給他，他就跟伊說他人在裡面叫伊去找他，
    可是伊當時被通緝不願意進去，伊在麥當勞那邊等約二、三
    分鐘警車就來了，是抓伊女友朱貞敏的那個穿制服的警員一
    個人開車過來，結果員警看到伊，後來警察掉頭相當的快，
    伊看到警察過來，伊就往高城那邊走，伊快回到家的時候，
    被告甲○○打電話給伊約在建國路500號那附近，因為伊需
    要毒品，伊就帶著女友朱貞敏到現場去，伊和朱貞敏在那邊
    等四、五分鐘，伊打電話給被告甲○○，他就說他快到了，
    過了約二分鐘伊又打電話給他問他，他就叫伊再往前走，他
    們一碰頭之後伊就問他東西呢，通常他都會把東西給伊，但
    是那天他叫伊再往前走，渠等碰面後，警車就來了，警車插
    在伊車子前面，被告甲○○就用雙手把機車推倒並且把伊的
    右手拉住，並且把手槍塞到伊手上他就跑掉了，被告甲○○
    並未將槍彈以其他東西包裝，伊後來呆掉了才發現東西怎麼
    那麼重，當時女友朱貞敏坐在後座，伊不知道她有無看到被
    告甲○○將扣案槍彈塞給伊等語（見原審卷第134頁至140頁
    ）。核與其於警詢、偵查中均證稱：扣案槍彈係遭警查獲時
    ，被告甲○○塞在伊手上等語（見偵查卷第20頁、第131頁)
    ，均屬一致。證人陳泰廷嗣於原審審理中檢察官以被告身分
    訊問時改稱：伊並未出借扣案槍彈予被告甲○○，伊於購買
    扣案槍彈後，將之藏放於桃園縣八德市高城公園靠近鐵路之
    草叢內，於94年7月22日查獲當天，將扣案槍彈置放於右邊
    褲子口袋內，欲攜帶扣案槍彈展示予被告甲○○看，因為伊
    曾向被告甲○○借錢購買槍枝，所以要帶給被告甲○○看，
    被告甲○○未曾看過、摸過扣案手槍，因為於95年8月29 日
    警員證述對被告甲○○有利，伊一時氣憤，始為不利被告甲
    ○○之證述云云；旋改稱，實際上被告甲○○看過扣案槍枝
    ，實際情況如同警詢、偵訊及本院95年8月29日之證述，伊
    只是想把事情扛下來，所以才說被告甲○○未曾看過、摸過
    扣案手槍等語（見原審卷第174頁至182頁）。從而，應認其
    於原審以證人身分之證述為可採。
(四)被告甲○○於警詢及原審審理中已自承，扣案槍彈係被告陳
    泰廷的，並曾經看過扣案槍彈等語（見偵查卷第4頁、原審
    卷第173頁），核與證人陳泰廷上開證稱曾拿上開槍枝給被
    告看等語相符，是被告所辯未曾看過扣案槍枝，已有不實，
    不可採信。又被告陳泰廷、朱貞敏為警查獲時，在其等騎乘
    機車之黑色皮包內查獲安非他命毛重0.25公克、海洛因毛重
    0.56公克、注射針筒4支、安非他命吸食器1組、橡皮條1條
    等物一情，業據證人楊宜霖於原審審理中證述明確（見原審
    卷第129頁），且有桃園縣政府警察局八德分局大安派出所
    搜索扣押筆錄、扣押物品目錄表各1份及照片12張附卷可憑
    （見偵查卷第43頁至第46頁），依照片觀之，陳泰廷當日所
    攜黑色包包，足以裝入扣案槍彈無虞。參以證人陳泰廷前曾
    因違反槍砲彈藥刀械管制條例、毒品危害防制條例等案件遭
    警查獲，對於毒品安非他命、海洛因、扣案槍彈等物係屬違
    禁物一情，知之甚詳，倘當日伊自行攜帶扣案槍彈前往桃園
    縣八德市○○路500號赴約，當會將扣案槍彈與持有之毒品
    安非他命、海洛因、施用器具等放置一處，倘欲隨身攜帶，
    當會將毒品安非他命、海洛因等物體積較小之物置放於褲子
    口袋，而將體積較大之扣案槍彈，置放於攜帶之皮包之內，
    豈有在公共場所，將槍彈取出拿在手上之理？被告既已看過
    該槍，陳泰廷當日亦不可能係前往現場要拿槍給被告看；再
    者，證人朱貞敏證稱，當日被告陳泰廷共同前往桃園縣八德
    市○○路500號赴約時，並未見到被告陳泰廷身上攜帶槍枝
    等語，業如前述，證人朱貞敏為上開證言當日，陳泰廷已坦
    承非法持有槍彈之犯行，且朱貞敏係證稱：沒有看到被告手
    上拿東西，顯見並無刻意迴護陳泰廷之情形，可以採信。且
    被告於原審自承當日身上沒有帶毒品 (原審卷第165頁)，若
    非身上帶有扣案槍彈，臨時塞給陳泰廷，縱遇警察臨檢，也
    可從容以對，何以會如此驚慌，將陳泰廷機車推倒，以利自
    己逃跑？是應認被告陳泰廷所證：被告於查獲前向其借槍，
    當日係發現警察後，將扣案槍彈塞至伊手中等語，可以採信
    。被告所辯，無非塞責之詞，自不可採。又共同被告陳泰廷
    於原審已到庭作證，陳述明確，被告請求再予傳訊到庭對質
    ，核無必要，附此敘明。
(五)綜上，本件被告非法持有槍彈之事證明確，其犯行堪予認定
    ，應依法論科。
三、按刑法及刑法施行法部分條文業經修正公布，並均於95年7
    月1 日施行。修正後刑法第2 條第1 項之規定，係規範行為
    後法律變更所生新舊法律比較適用之準據法，於修正後刑法
    施行後，應適用修正後刑法第2 條第1 項規定之從舊從輕之
    原則為比較；又依修正後刑法第2條第1項比較時，應就罪刑
    有關之共犯、未遂犯、連續犯、牽連犯、結合犯，以及累犯
    加重，自首減輕暨其他法定加減原因（如身分加減）與加減
    例等一切情形，綜其全部之結果而為比較後，整個之適用，
    不能割裂而分別適用有利之條文。關於易科罰金之折算標準
    、易服勞役之折算標準及期限、罰金與死刑是否併予執行、
    多數有期徒刑定應執行之刑時之最高刑期之限制等之修正，
    事涉行為人易刑折算標準金額之多寡與期限之長短及定執行
    刑時能否就罰金刑併予執行或有期徒刑定應執行之刑時最高
    度之限制，亦均屬依修正後刑法第2條第1項所應比較適用法
    律之範圍，惟非上開應綜合比較之範圍。從刑附屬於主刑，
    除法律有特別規定者外，依主刑所適用之法律（以上參考最
    高法院95年5月23日刑事庭第08次會議決議及最高法院24年
    上字第4634號、24年上字第52 92號、27年上字第2615號判
    例）。被告行為後，下列法律業經修正，茲比較如下：
(一)關於法定罰金刑最低度部分，修正前刑法第33條第5款規定
    為（銀元）1元以上（折合新台幣3元以上），修正後刑法第
    33條第5款修正為新台幣1,000元以上，以百元計算之。修正
    後之規定較不利於被告，依新刑法第2條第1項前段規定，應
    適用修正前刑法。
(二)刑法第47條關於累犯之規定，將原「受有期徒刑之執行完畢
    ，或受無期徒刑或有期徒刑一部之執行而赦免後，五年以內
    再犯有期徒刑以上之罪者為累犯，加重本刑至二分之一」之
    規定，修正為刑法第47條第1項「受徒刑之執行完畢，或一
    部之執行而赦免後，五年以內故意再犯有期徒刑以上之罪者
    為累犯，加重本刑至二分之一」，是本件被告前有如犯罪事
    實欄所述之前案犯罪紀錄及執行情形，有本院被告前案紀錄
    表1份在卷可稽，其於5年以內再故意犯本件有期徒刑以上之
    罪，不論依修正前刑法第47條或修正後之刑法第47條第1項
    之規定，均構成累犯，對被告而言並無有利或不利之情形，
    不生比較之問題。
(三)刑法第55條想像競合之規定，將「一行為而觸犯數罪名者，
    從一重處斷」，修正為：「一行為而觸犯數罪名者，從一重
    處斷。但不得科以較輕罪名所定最輕本刑以下之刑」，此項
    修正係屬法理之明文化，非屬法律之變更，無須比較（參見
    最高法院95年度第8次刑庭會議決議）。
(四)關於易服勞役之折算標準部分，修正前刑法第42條2項前段
    規定「易服勞役以一元以上三元以下折算一日。但勞役期間
    不得逾六個月」，依修正前之罰金罰鍰提高標準條例第2條
    前段規定，就其原定數額提高為100倍折算1日，則本件被告
    行為時之易服勞役折算標準，應以銀元300元即新台幣900元
    折算一日。修正後之刑法第42條第3項前段規定：「易服勞
    役以新台幣一千元、二千元或三千元折算一日。但勞役期間
    不得逾一年」，比較新舊法之結果，新法較有利於被告，依
    新刑法第2條第1項後段規定，應適用較有利於被告之新法。
四、按槍砲彈藥刀械管制條例第4條所稱之槍砲、彈藥，依同條
    例第5條之規定，非經中央主管機關許可，不得製造、販賣
    、運輸、轉讓、出租、出借、持有、寄藏或陳列；又同條例
    第4條第1項第2款之「彈藥」，係指前款各式槍砲所使用之
    砲彈、子彈及其他具有殺傷力或破壞性之各類炸彈、爆裂物
    。核被告所為，係犯槍砲彈藥刀械管制條例第8條第4項之未
    經許可持有可發射子彈具有殺傷力之槍砲罪、同條例第12條
    第4項之未經許可持有子彈罪。公訴人認被告非法持有槍枝
    部分係犯同條例第7條第4項之罪名，尚有未洽，惟其基本社
    會事實同一，起訴法條應予變更。再被告就其所犯未經許可
    持有可發射子彈具有殺傷力之槍砲罪及未經許可持有子彈罪
    2罪間，係一行為觸犯數罪名，為想像競合犯，應依刑法第
    55條規定，論以情節較重之未經許可持有可發射子彈具有殺
    傷力之槍砲罪一罪。另查被告有如事實欄所載之犯罪前科與
    執行紀錄，此有本院被告前案紀錄表各乙份存卷可按，其於
    5年以內故意再犯本件有期徒刑以上之罪，為累犯，應依刑
    法第47條之規定加重其刑。
五、原審據以論罪科刑，固非無見，惟 (一)、依修正後刑法第2
    條第1項比較時，應就罪刑有關之共犯、未遂犯、連續犯、
    牽連犯、結合犯，以及累犯加重，自首減輕暨其他法定加減
    原因（如身分加減）與加減例等一切情形，綜其全部之結果
    而為比較，並不及於易刑處分、從刑，原判決亦列入綜合比
    較，而全部適用修正後之規定，自有未洽；(二)、非法持有
    槍枝部分，檢察官係依槍砲彈藥刀械管制條例第7條第4項，
    原判決未於理由欄說明應予變更法條，逕變更為槍砲彈藥刀
    械管制條例第8條第4項，亦有不合。被告上訴，否認犯罪，
    雖無理由，惟原判決既有上開可議之處，仍屬無可維持，應
    由本院將原判決關於被告甲○○部分撤銷改判。爰審酌被告
    僅係向他人暫借槍彈，持有時間不長，並未持之從事其他犯
    罪行為，尚未對社會治安產生重大危害即遭警查獲，及犯後
    否認犯行，飾詞狡辯等一切情狀，量處如主文第二項所示之
    刑，併就罰金部分，依修正後刑法第42條第3項規定，諭知
    易服勞役之折算標準，以資懲儆。扣案之改造手槍1把（含
    彈匣1個，槍枝管制編號0000000000），係仿FN廠1910型半
    自動手槍製造之金屬玩具手槍，換裝土造金屬槍管而成之改
    造手槍，機械性能良好，可擊發適用子彈，具殺傷力，扣案
    之子彈5顆，經鑑定結果均可擊發，亦具有殺傷力，已如前
    述，均屬違禁物，應依刑法第38條第1項第1款之規定，宣告
    沒收之。另扣案子彈2顆，經採樣試射而滅失，此有前揭內
    政部警政署刑事警察局槍彈鑑定書鑑定明確（見偵查卷第79
    頁），並非違禁物，毋庸宣告沒收，附此敘明。
據上論斷，應依刑事訴訟法第369條第1項前段、第364條、299條
第1項前段、第300條，槍砲彈藥刀械管制條例第8條第4項、第12
條第4項，刑法第2條第1項、第11條前段、第55條、第47條、第
42條第3項前段、第38條第1項第1款，修正前第33條第5款，判決
如主文。
本案經檢察官陳維練到庭執行職務。
中　　華　　民　　國　　96　　年　　5 　　月　　30　　日
                  刑事第九庭審判長法  官  劉景星
                                  法  官  官有明
                                  法  官  陳世宗
以上正本證明與原本無異。
如不服本判決，應於收受送達後十日內向本院提出上訴書狀，其
未敘述上訴之理由者並得於提起上訴後十日內向本院補提理由書
（均須按他造當事人之人數附繕本）。
                                  書記官  丁淑蘭
中　　華　　民　　國　　96　　年　　6 　　月　　1 　　日
附錄：本案論罪科刑法條全文
槍砲彈藥刀械管制條例第8條第4項
未經許可，持有、寄藏或意圖販賣而陳列第 1 項所列槍枝者，處
3 年以上10年以下有期徒刑，併科新臺幣700 萬元以下罰金。
第 1 項至第 3 項之未遂犯罰之。
槍砲彈藥刀械管制條例第12條第4項
未經許可，持有、寄藏或意圖販賣而陳列子彈者，處 5 年以下有
期徒刑，併科新台幣 300 萬元以下罰金。
第 1 項至第 3 項之未遂犯罰之。
附表：
一、改造手槍壹把（含彈匣壹個，槍枝管制編號：0000000000號
    ）。
二、直徑約7.8mm 金屬彈頭之土造子彈肆顆、玩具金屬彈殼加裝
    直徑約8mm 之金屬彈頭改造而成之子彈壹顆。
